臺灣臺中地方法院刑事判決　　　　　　　　　　　　　九十年度易字第三三八號
　　公　訴　人　臺灣臺中地方法院檢察署檢察官
　　被　　　告　乙○○
右列被告因竊盜案件，經檢察官提起公訴（九十年度偵字第一五六五四號）及移送併
辦（九十年度偵字第一四四五五號、第一五五二九號、九十一年度偵字第六四０號、
第二００一號），本院判決如左：
    主  文
乙○○共同連續竊盜，累犯，處有期徒刑壹年貳月。
    事  實
一、乙○○曾因違反家庭暴力防治法案件，於民國八十九年十月一日為本院判處有期
    徒刑五月確定；經送監執行後，於九十年一月三十一日執行完畢；詎其竟仍不知
    悔改，復基於意圖為自己不法所有之概括犯意，連續於九十年八月九日下午六時
    許，在台中縣龍井鄉○○○路八之七二號前，竊取嚴郁晨所有，而由丙○○使用
    之車牌號碼ＤＫＴ─五三二號輕型機車一部（價值約新台幣（下同）五千元），
    得手後供己騎乘之用；嗣於九十年八月十日上午十一時許，適乙○○騎乘該機車
    行經台中縣龍井鄉○○路與龍北路口時，為警當場查獲，並扣得其所竊取之車牌
    號碼ＤＫＴ─五三二號機車一部（業經發還丙○○）。經警於同日隨案移送臺灣
    臺中地方法院檢察署檢察官，並經檢察官訊問後，因乙○○另案為臺灣臺中地方
    法院通緝中，乃解送臺灣臺中地方法院歸案，並於同日晚上九時三十分經法官諭
    知限制住居，而獲得釋放；詎乙○○於獲得釋放後，竟承前之不法所有犯意，即
    於同日晚上十時許，在台中市○區○○○路一段二０五號前，竊取戊○○所有車
    牌號碼ＱＰＱ─七七０號輕型機車一部（價值約三千元），得手後供己騎乘之用
    ；嗣於九十年八月二十三日晚上十時三十分，適乙○○騎乘該機車行經台中縣龍
    井鄉○○村○○路時，為警當場查獲，並扣得車牌號碼ＱＰＱ─七七０號機車一
    部（已發還戊○○）；經警移送檢察官後，於同年月二十四日上午十一時三十五
    分獲得釋放。乙○○於釋放後，復於九十年八月二十五日下午五時許（檢察官誤
    載為晚上九時許），在台中縣龍井鄉○○路「光田綜合醫院」前，以未使用鑰匙
    將機車直接發動之方式，竊取甲○○（原名林金水）所有車牌號碼ＴＣＸ─四一
    ０號輕型機車一部（價值約一萬二千元），得手後供己騎乘使用；嗣於同年月二
    十六日下午六時許，適乙○○騎乘該機車行經台中縣龍井鄉○○路四段二四五號
    前，為警當場查獲，並扣得車牌號碼ＴＣＸ─四一０號機車一部（已發還甲○○
    ），經警移送檢察官後，於同年月二十七日上午十一時二十八分經檢察官諭知限
    制住居而釋放。乙○○於釋放後，竟仍承前意圖為自已不法所有之概括犯意，再
    於九十年十二月二十八日下午三時許，前往台中市○○區○○路三段一七四號「
    愛買吉安大賣場」，徒手竊取該店所有ＡＹＢＯＲ牌牛仔褲一條（約值二百九十
    五元）及貝恩護膏一盒（約值一百九十九元），得手後將之藏放於隨身衣物之內
    ，欲出店門時，因該店所設置之警鈴響起，始為該店警衛丁○○發覺，經報警後
    ，在乙○○上衣口袋內查獲所竊取之ＡＹＢＯＲ牌牛仔褲一條及貝恩護膏一盒（
    已經發還丁○○）。經移檢察官，並經檢察官訊問後，因另案為臺灣臺中地方法
    院通緝中，乃解送臺灣臺中地方法院歸案，因脊椎開刀仍需治療，又獲得釋放；
    詎乙○○經法院釋放後，仍不知悔改，又承前概括之犯意，並與姓名、年籍不詳
    之成年男子共同基於意圖為自己不法所有之犯意聯絡，於九十一年一月十八日凌
    晨三時許，前往台中市○○區○○路長安加油站對面己○○所營之沙石場，以不
    詳工具（無證據證明為兇器）撬開己○○所有置放於該處之車牌號碼七Ｊ─七八
    ０號營業大貨車右側車門，而竊取己○○所有之車用無線電主機一台（價值約一
    萬二千元），得手後，因竊取時為張永慶發覺乃打電話通知己○○，並會同員警
    在現場查獲乙○○，該另一名男子則攜帶所竊取之車用無線電主機騎乘機車逃逸
    。
二、案經臺中縣警察局烏日分局、臺中市警察局第六分局報請臺灣臺中地方法院檢察
    署檢察官偵查起訴及移送併辦。
    理  由
一、訊據被告乙○○對於右揭犯罪事實，除否認有與不詳姓名、年籍之男子共同竊取
    被害人己○○之車用無線電主機外，其餘均坦承不諱，雖被告對於詳細之犯罪事
    間或犯罪之手段，因時日較久，容或有記憶不清或答稱不記得等情，惟確有竊取
    上揭機車及ＡＹＢＯＲ牌牛仔褲一條及貝恩護膏一盒等事實，則為被告所自承，
    應認被告就前揭竊取被害人機車及ＡＹＢＯＲ牌牛仔褲及貝恩護膏等事實已經自
    白犯罪；核被告自白部分之事實，與被害人丙○○、戊○○、甲○○及愛買吉安
    大賣場之警衛即證人丁○○等人分於警訊及本院審理時所述情節大致相符，並其
    所為犯罪之時、地及方法，因被害人對自身財物失去之時間、地點知之最詳，且
    於被竊之後均有報警處理或請求協尋機車，自應以被害人所供之時間為屬可採；
    而上揭被告所竊取使用之車牌號碼ＤＫＴ─五三二號、ＱＰＱ─七七０號、ＴＣ
    Ｘ─四一０號等機車均係在被告使用中時為警當場查獲者，堪認被告之自白與事
    實相符；又查被告雖否認有竊取被害人己○○所有之車用無線電主機之事實，然
    此次被告之竊盜犯行，係於竊取後當場為被害人及員警所查獲逮捕者；此由被害
    人己○○於警訊時指述「（被竊何物？金額多少？如何被竊？）車裝無線電一台
    ，約值一萬二千元，有兩名歹徒翻越我家圍籬，撬開停在圍籬內之大貨車右側車
    門進入竊取車內之無線電。後經對面長安加油站員工發現便打電話到我家來，說
    有兩名不明人士進入我家圍籬內，我就開車到台中市○○區○○路長安加油站對
    面之車庫，．．．．我到那裡便發現確實有一人從我家圍籬之大貨車內跑出來，
    另有一人躲在暗處把風，發現有警方到場時逃逸，警方立即追補歹徒，而另一名
    歹徒被我們逮捕。」「當警察在追捕過程中，我們在現場發現有一名男子由我車
    內出來，所以我認定就是他（乙○○）沒錯。」證人張永慶於警訊時證述「（當
    時情形如何？）有兩名歹徒翻越我工作之加油站對面圍籬，我隨前去看，見他們
    撬開圍籬內之大貨車右側車門進入車竊取車內之無線電，我便打電話給己○○，
    說有兩名不明人士進入他家之圍籬內，結果警方一下子就到現場。發現確實有一
    人從暗處跑出，見警方到場時逃逸，警方立即追捕歹徒。而另一名從圍籬之大貨
    車內跑出來，歹徒被我們合力逮捕。」「當警察在追捕過程中，我們發現有一名
    男子由七Ｊ─七八０號大貨車車內出來，所以我認定就是他（乙○○）。」核被
    害人己○○及張永慶二人所述之情節大致相符，且由其二人於警訊之供述可知，
    查獲時被告適自該被竊取無線電之車牌號碼七Ｊ─七八０號大貨車車內出來，且
    經被害人己○○及證人張永慶目擊後，而當場逮捕者；參以被告於檢察官訊問時
    亦坦承確有前往竊取車用無線電之行為，足見被告嗣於本院翻異前詞，乃屬事後
    卸責之詞，尚不可採信。此外，復有上揭被告所竊物品經警查獲後，分別發還予
    被害人而由被害人具領之贓物認領保管收據四紙及被竊機車之車輛車牌失竊作業
    ─查獲車輛認可資料、車輛竊盜、車牌失竊資料個別查詢報表─查詢車輛認可資
    料及被竊之車牌號碼七Ｊ─七八０號大貨車之照片三幀等附卷可查，本案事證明
    確，被告犯行洵堪認，應依法論科。
二、核被告所為係犯刑法第三百二十條第一項竊盜罪；被告於竊取被害人己○○所有
    之車用無線電，係與不詳姓名、年籍之成年男子共同為之，二人間有犯意之聯絡
    ，行為之分擔，為共同正犯。又被告先後多次竊盜犯行，時間緊接，觸犯構成要
    件相同之罪名，顯係基於概括之犯意反覆為之，為連續犯，應依刑法第五十六條
    之規定論以情節較重之與該不詳姓名、年籍之成年男子共同竊盜罪，並依法加重
    其刑。又被告曾因違反家庭暴力防治法案件，於八十九年十月一日為本院判處有
    期徒刑五月確定；經送監執行後，於九十年一月三十一日執行完畢，有臺灣臺中
    地方法院檢察署刑案資料查註紀錄表及臺灣高等法院被告全國前案紀錄表各一件
    在卷可稽，其受有期徒刑執行完畢後，五年以內再犯本案有期徒刑以上之罪，為
    累犯，應依刑法第四十七條規定加重其刑，並遞加之。被告所為於九十年八月九
    日竊取被害人丙○○所使用之車牌號碼ＤＫＴ─五三二號輕型機車一部；及於九
    十年八月十日，竊取戊○○所有車牌號碼ＱＰＱ─七七０號輕型機車一部；及於
    九十年十二月二十八日，竊取「愛買吉安大賣場」所有ＡＹＢＯＲ牌牛仔褲一條
    及貝恩護膏一盒；於九十一年一月十八日與不詳姓名、年籍之成年男子，共同竊
    取被害人己○○所有之車用無線電一台等事實，雖未經檢察官起訴，惟與已經起
    訴部分之事實，有連續犯之裁判上一罪之關係，為起訴效力所及，且經檢察官移
    送併辦，自為本院所得併予審究者，附予敘明。爰審酌被告犯罪之動機、目的，
    犯罪所使用之手段暨本案犯罪之情節，雖其所竊取物之品之價均不甚高，犯罪所
    生之損害非鉅；惟被告屢經查獲，雖均因其脊椎骨開刀等身體因素而獲得釋放，
    卻不知悔改，仍一再為竊盜行為；其中九十年八月十日竊取被害人戊○○所有車
    牌號碼ＱＰＱ─七七０號輕型機車，更係甫經釋放後，即再為竊盜犯行，毫無悔
    意；暨本案被告行竊之次數，犯罪後之態度等一切情狀，量處如主文所示之刑，
    以示懲儆。
據上論斷，應依刑事訴訟法第二百九十九條第一項前段，刑法第二十八條、第五十六
條、第三百二十條第一項、第四十七條，罰金罰鍰提高標準條例第一條前段，判決如
主文。
中      華      民      國      九十一      年      四月    十二  日
                                    臺灣臺中地方法院刑事第一庭
                                        法  官  林源森
右正本證明與原本無異
如不服本判決，應於收受本判決後十日內向本院提出上訴書狀，其未敘述上訴理由者
，並得於提起上訴後十日內向本院補提理由書狀（均須按他造當事人之人數附繕本）
「切勿逕送上級法院」
                                        書記官
中      華      民      國      九十一      年      四      月    十五  日
附錄本案論罪科刑法條全文：
中華民國刑法第三百二十條
 (普通竊盜罪、竊佔罪)
意圖為自己或第三人不法之所有，而竊取他人之動產者，為竊盜罪，處五
年以下有期徒刑、拘役或五百元以下罰金。
意圖為自己或第三人不法之利益，而竊佔他人之不動產者，依前項之規定
處斷。
前二項之未遂犯罰之。
